18/04/22, 21:23 Currículo Lattes





Claudia Aline Lima

Endereço para acessar este CV: http://lattes.cnpq.br/1919179253226157

Última atualização do currículo em 18/04/2022

Resumo informado pelo autor

Pós-graduanda em Educação Física Escolar (UNIASSELVI). Pós-graduada (2009) em Exercício Físico Aplicado a Reabilitação Cardíaca e a Grupos Especiais (UGF-RJ). Pós-graduada (2004) em Condicionamento Físico em Academias (CLARETIANO-Batatais). Graduada em Licenciatura Plena em Educação Física (CLARETIANO-Batatais-2001). Há 20 anos atuando na licenciatura e bacharelado. Atualmente trabalha como professora de Educação Física Escolar no Colégio Imaculada Conceição de Passos-MG (desde 2005), professora de Educação Física Escolar do Muncípio de Passos-MG (desde fevereiro de 2022). Diretora da Escola de Esportes CL Sports (2014 a 2021). Experiência de 9 anos no Clube Passense de Natação (CPN), credenciada no Programa Les Mills desde 2002 e licenciada em Body Pump, RPM e Body Step, atuando como professora e coordenadora dos programas. Personal da Saúde Funcional, Personal KIDS. Tem como propósito desenvolver e realizar um trabalho na área de Coordenação/Supervisão de Esportes, nas sub-áreas: Fitness, Academia, Esportes, Avaliação Física, Saúde Funcional e Projetos em

(Texto informado pelo autor)

Nome civil

Nome Claudia Aline Lima

Dados pessoais

Nascimento 15/02/1980 - Passos/MG - Brasil

CPF 037.447.076-60

Formação acadêmica/titulação

2008 - 2009 Especialização em EXERCICIO FISICO APLICADO A REABILITACAO CARDIACA E A

GRUPOS ESPECIAIS.

Universidade Gama Filho, UGF, Rio De Janeiro, Brasil

Título: Benefícios da Prática Regular de Exercícios Físicos para a População Idosa.

2003 - 2004 Especialização em Condicionamento Fisico em Academias

Claretiano Centro Universitário , Claretiano/BAT, Batatais, Brasil

Título: Saúde e Qualidade de Vida na Terceira Idade através de Exercícios Físicos

Orientador: Ms. Euripedes B. G. Gomide

1998 - 2001 Graduação em Educação Física

Claretiano Centro Universitário , Claretiano/BAT, Batatais, Brasil

Título: Análise qualitativa e quantitativa da performance das equipes de handebol:

diferentes configuraçõoes de defesa Orientador: Marcelo Antonio Ferraz

Formação complementar

2020 Certificação Especialista SAFE da Saúde Funcional.

MÉTODO SAFE, SAFE, Brasil

2020 - 2020 Maratona SAFE do Personal Trainer - A Revolução da Prescrição... (Carga horária: 10h)

MÉTODO SAFE, SAFE, Brasil

2019 - 2019 Movimento Paralímpico: fundamentos básicos do esporte. . (Carga horária: 40h). Universidade Federal de Uberlândia, UFU, Uberlandia, Brasil

2019 - 2019 BNCC na prática: do currículo à sala de aula Desvendando as diretrizes par. . (Carga horária: 20h).

Ministério da Educação, MEC, Brasília, Brasil

2018 - 2018 Base Nacional Comum Curricular - BNCC. . (Carga horária: 5h).

Colégio Maria Imaculada Mococa, CMI MOCOCA, Brasil

2018 - 2018 Gestão de Academia. . (Carga horária: 5h).

Mais Educa Eventos, +EE, Brasil

2017 - 2017 Encontro de Atualização Docente. . (Carga horária: 4h).

FTD EDUCAÇÃO, FTD, Brasil

2016 - 2016 XIX Olimpíada Brasileira de Astronomia e Astronáutica. . (Carga horária: 4h).

Sociedade Astronômica Brasileira, SAB, Sao Paulo, Brasil

2015 - 2015 XVIII OLIMPIADA BRASILEIRA DE ASTRONOMIA E ASTRONAUTICA. . (Carga horária:

Sociedade Astronômica Brasileira, SAB, Sao Paulo, Brasil

18/04/22, 21:23 Currículo Lattes

2015 - 2015	Extensão universitária em V CONGRESSO INTERNACIONAL DOS JOGOS DESPORTIVOS. (Carga horária: 40h). Universidade Federal de Minas Gerais, UFMG, Belo Horizonte, Brasil
2014 - 2014	Curso de Handebol - Morten Soubak (Carga horária: 20h). Escola Nacional de Esportes, ENE, Brasil
2014 - 2014	Extensão universitária em Musculacao Bases Metodologicas e Biomecanicas do Treinamento de Forca. (Carga horária: 40h). Instituto ENAF de Educacao e Pesquisa, ENAF, Brasil
2014 - 2014	Extensão universitária em Educacao Fisica Escolar - Novas Propostas. (Carga horária: 40h). Instituto ENAF de Educacao e Pesquisa, ENAF, Brasil
2014 - 2014	Extensão universitária em Escola + Funcional - Exercicios funcionais na escola. (Carga horária: 40h). Instituto ENAF de Educacao e Pesquisa, ENAF, Brasil
2014 - 2014	Il Seminário Minas Olímpica Incentivo ao Esporte (Carga horária: 8h). Conselho Regional de Educação Física da 6a. Região, CREF6/MG, Belo Horizonte, Brasil
2014 - 2014	Educando Criancas para o Transito Escolar (Carga horária: 4h). Concessionaria Nascentes das Gerais, NASC.DAS GERAIS, Brasil
2013 - 2013	Il Seminario Internacional de Educacao Infantil (Carga horária: 36h). Instituto Conexa, CONEXA EVENTOS, Brasil
2013 - 2013	Avaliacao e Prescricao de Treinamento (Carga horária: 16h). Lab Sports Tecnologia em Avaliacao Fisica, LAB SPORTS, Brasil
2013 - 2013	VI Congresso Internacional Transtornos e Dificuldades de Aprendizagem (Carga horária: 36h).
	Instituto Conexa, CONEXA EVENTOS, Brasil
2013 - 2013	Seminario internacional de Treinamento de Forca (Carga horária: 16h). BF EVENTOS, BF EVENTOS, Brasil
2012 - 2012	Treinamento Funcional - Treinamento Dinamico (Carga horária: 8h). CORE 360 Treinamento Funcional, CORE 360, Brasil
2012 - 2012	Treinamento Funcional - Prescricao Avancada (Carga horária: 8h). CORE 360 Treinamento Funcional, CORE 360, Brasil
2012 - 2012	V FORUM INTERNACIONAL DE TREINAMENTO FUNCIONAL (Carga horária: 9h). CORE 360 Treinamento Funcional, CORE 360, Brasil
2011 - 2011	Especialista em Prescricao de Exercicios Abdominais (Carga horária: 8h). Confederacao Brasileira de Culturismo, Musculacao e Fitness, CBCM, Brasil
2011 - 2011	FORUM INTERNACIONAL DE TREINAMENTO FUNCIONAL. (Carga horária: 8h). CORE 360 Treinamento Funcional, CORE 360, Brasil
2010 - 2010	VI Semana Universitaria (Carga horária: 20h). Fundação de Ensino Superior de Passos, FESP, Passos, Brasil
2009 - 2009	INSTRUCTOR CORE 360 (Carga horária: 16h). CORE 360 Treinamento Funcional, CORE 360, Brasil
2008 - 2008	Extensão universitária em Avaliacao Fisica e Prescricao de Exercicios - Academias e Personal Training. (Carga horária: 36h). Instituto ENAF de Educacao e Pesquisa, ENAF, Brasil
2008 - 2008	Extensão universitária em Agente de Execucao de Arbitragem em Futsal. (Carga horária: 40h).
	Secretaria de Estado de Esportes e da Juventude, MINAS OLIMPICA, Brasil
2008 - 2008	Arbitro de Natacao (Carga horária: 8h). FEDERACAO AQUATICA MINEIRA, FAM, Brasil
2008 - 2008	Biomecanica Aplicada ao Treinamento de Forca (Carga horária: 10h). Marcio Calafiori Resende Eirelli-EPP, Fac.Calafiori, Sao Sebastiao Do Paraiso, Brasil
2004 - 2004	BODY PUMP DAY TRAINING (Carga horária: 4h). LES MILLS BODY SYSTEMS LATIN AMERICA, BODY SYSTEMS, Brasil
2004 - 2004	Curso de curta duração em Programa PCNs em Acao. (Carga horária: 160h). Secretaria Municipal de Educacao e Esporte de Itau de Minas, SMEE, Brasil
2004 - 2004	Seminario Atividades Fisicas em Piscina - Mitos e Conceitos (Carga horária: 12h). Servico Social do Comercio, SESC, Brasil
2003 - 2003	Extensão universitária em Brincando e Aprendendo a Jogar na Escola. (Carga horária: 40h). Instituto ENAF de Educacao e Pesquisa, ENAF, Brasil
2003 - 2003	Extensão universitária em Hidro Workout. (Carga horária: 40h). Instituto ENAF de Educacao e Pesquisa, ENAF, Brasil
2000 - 2000	I Curso de Recreacao em Acampamento (Carga horária: 10h). Claretiano Centro Universitário , Claretiano/BAT, Batatais, Brasil
2000 - 2000	Il Curso de Arbitragem de Handball (Carga horária: 16h). Associacao de Handball Brasileira, AHB, Brasil
1999 - 1999	IV INTERFISIO NACIONAL (Carga horária: 40h). FACULDADES CLARETIANAS DE BATATAIS, UNICLAR, Brasil
1999 - 1999	DancaS (Carga horária: 10h). FACULDADES CLARETIANAS DE BATATAIS, UNICLAR, Brasil
1999 - 1999	Ginastica de Academia (Carga horária: 10h). FACULDADES CLARETIANAS DE BATATAIS, UNICLAR, Brasil
	TAGGEDADEG GENTETIANAG DE BATATAIG, UNIGEAR, DISSII

18/04/22, 21:23 Currículo Lattes

Atuação profissional

1. Universidade do Estado de Minas Gerais - UEMG

Vínculo

2019 - 2019 Vínculo: Servidor público , Enquadramento funcional: Designado , Carga horária: 20, Regime: Parcial

2. ESCOLA DE ESPORTES CL SPORTS - CL SPORTS

Vínculo institucional

2014 - 2021 Vínculo: Professor Visitante , Enquadramento funcional: PROPRIETÁRIA - DIRETORA , Carga horária: 20, Regime: Dedicação exclusiva

3. Colégio Imaculada Conceição - Passos (MG) - CIC

Vínculo institucional

2005 - Atual Vínculo: PROFESSORA , Enquadramento funcional: EDUCACAO FISICA ESCOLAR , Carga horária: 32, Regime: Parcial

4. CLUBE PASSENSE DE NATACAO - CPN

Vínculo

institucional

2005 - 2014 Vínculo: PROFESSORA, Enquadramento funcional: MUSCULAÇÃO; BODYSYSTEMS; AVALIAÇÃO FÍSICA, Carga horária: 30, Regime: Parcial

5. Obras Sociais Sao Domingos Savio - OSSDS

Vínculo

2004 - 2005 Vínculo: Professora , Enquadramento funcional: Educacao Fisica Escolar , Carga horária: 10. Regime: Parcial

6. PREFEITURA MUNICIPAL DE ITAU DE MINAS - PMIM

Vínculo institucional

2002 - 2005 Vínculo: PROFESSORA , Enquadramento funcional: EDUCACAO FISICA ESCOLAR ,

Carga horária: 36, Regime: Parcial

7. FLIPPER Academia de Natação - FLIPPER

Vínculo

institucional

2002 - 2004 Vínculo: Celetista , Enquadramento funcional: Prestação de Serviços, Regime: Parcial

8. Prefeitura Municipal de Passos- MG - PMP

Vínculo institucional

2022 - Atual Vínculo: Servidor público , Enquadramento funcional: Professora de Educação Física , Carga horária: 16, Regime: Parcial

Producão

Produção bibliográfica

Artigos completos publicados em periódicos

1. LIMA, C. A.; FERRAZ, M. A.

Análise qualitativa e quantitativa da performance das equipes de handebol: diferentes configuraçõoes de defesa. Caminho: Apelo a Pesquisa. , v.1, p.186 - 200, 2003.

Artigos em revistas (Magazine)

 LIMA, C. A. Esporte, Valores e Socializacao. INTEGRACAO. PASSOS-MG, p.70 - 71, 2015. 18/04/22, 21:23 Currículo Lattes

Página gerada pelo sistema Currículo Lattes em 18/04/2022 às 21:23:04.